臺灣高雄地方法院民事裁定
111年度消債聲免字第9號
聲　請　人　鄭秀美　000000000000000000000000000000000000
00000000000000000000000000000000000000000000000000
代　理　人　李承書律師
相　對　人　
即債權人　　中國信託商業銀行股份有限公司
　　　　　　　　　　000000000000000000000000000000000000
0000000000000000000000000000000000000000000000000000000
法定代理人　利明献　00000000
　　　　　　　　　　000000000000000000000000
　　　　　　　　　　000000000000000000000000000000000000
相　對　人　
即債權人　　聯邦商業銀行股份有限公司
　　　　　　　　　　000000000000000000000000000000000000
0000000000000000000000000000000000000000000000000000000
法定代理人　林鴻聯　00000000
　　　　　　　　　　000000000000000000000000
　　　　　　　　　　00000000000000000000000000000000000
相　對　人　
即債權人　　玉山商業銀行股份有限公司
　　　　　　　　　　000000000000000000000000000000000000
00000000000000000000000000000000000000000000000000000000
法定代理人　黃男州　00000000
　　　　　　　　　　000000000000000000000000
　　　　　　　　　　000000000000000000000000000000000000
00000000000000000000000000000000000000000000000000000000
相　對　人　
即債權人　　第一商業銀行股份有限公司
　　　　　　　　　　000000000000000000000000000000000000
法定代理人　董瑞斌　00000000
　　　　　　　　　　000000000000000000000000
　　　　　　　　　　00000000000000000000000000000000000
相　對　人　
即債權人　　滙豐（台灣）商業銀行股份有限公司
　　　　　　　　　　00000000000000000000000000000000000
法定代理人　麥康裕　00000000
　　　　　　　　　　000000000000000000000000
　　　　　　　　　　000000000000000000000000000000000000
相　對　人　
即債權人　　凱基商業銀行股份有限公司
　　　　　　　　　　00000000000000000000000000000000000
0000000000000000000000000000000000000000000000000000000
法定代理人　魏寶生　00000000
　　　　　　　　　　000000000000000000000000
　　　　　　　　　　000000000000000000000000000000000000
相　對　人　
即債權人　　新加坡商艾星國際有限公司台灣分公司
　　　　　　　　　　00000000000000000000000000000000000
00000000000000000000000000000000000000000000000000000000
法定代理人　曾慧雯　00000000
　　　　　　　　　　000000000000000000000000
　　　　　　　　　　　新北市板橋區三民路二段33號21樓　　
相　對　人　
即債權人　　滙誠第一資產管理股份有限公司
　　　　　　　　　　　新北市板橋區三民路二段33號21樓　　
法定代理人　莊仲沼　00000000
　　　　　　　　　　000000000000000000000000
　　　　　　　　　　　新北市板橋區三民路二段33號21樓　　
上列聲請人即債務人因消費者債務清理事件聲請免責，本院裁定
如下：
    主  文
聲請人鄭秀美應予免責。
    理  由
一、聲請意旨略以：聲請人前因消費者債務清理條例(下稱消債
    條例)案件，經本院以108年度消債職聲免字第69號裁定聲請
    人依消債條例第133條規定不予免責確定。依該裁定所認，
　　聲請人於聲請清算前2年可處分所得數額為新臺幣（下同）
　　462,930元，扣除個人必要支出305,112元、扶養費支出64,4
    88元後，餘額為93,330元，嗣聲請人努力繼續自行清償各債
    權人合計97,331元，已逾前開餘額，且各債權人均已受償其
    應受分配額，依消債條例第141條規定，請求裁定免責等語
    。
二、按債務人因消債條例第133條之情形，受不免責之裁定確定
    後，繼續清償達該條規定之數額，且各普通債權人受償額均
    達其應受分配額時，得聲請法院裁定免責。
三、本院之判斷
(一)查聲請人前於民國106年12月29日向本院聲請調解債務清償
    方案，經本院107年度司消債調字第9號受理，於107年1月24
    日調解不成立，聲請人當場表示聲請更生程序，嗣經本院以
    107年度消債更字第80號裁定准自107年6月26日起開始更生
    程序，因聲請人未於收受債權表後10日內提出更生方案，經
    本院於107年10月16日以107年度消債清字第163號裁定開始
    清算程序，嗣於清算程序普通債權人未受分配，本院於107
    年12月27日以107年度司執消債清字第150號裁定清算程序終
    結確定，再於108年7月3日以108年度消債職聲免字第69號裁
    定不免責確定等情，經本院依職權調取前開案卷核閱屬實，
    此部分事實，應堪以認定。
(二)本院前開裁定（108年度消債職聲免字第69號）認聲請人構
    成消債條例第133條事由而裁定不免責，並指明聲請人於聲
    請清算前2年間可處分所得總額扣除個人必要支出費用及扶
    養費總額後之餘額為93,330元，聲請人主張其已按各普通債
    權人之比例償還達97,331元（如附表），核與各債權人陳報
    還款金額相符。又本院裁定不免責後，聲請人還款數額，亦
    有郵政跨行匯款申請書影本、玉山銀行存款回條影本、凱基
    銀行共用認證單影本、全行代理收款申請書影本、中國信託
    銀行代收業務繳款憑證影本、陳報狀附卷可參（見院卷第10
    至24頁、35至36、37、38至39、40至40、42、43至44、46至
    47、48頁)。基上，本院依前開證據資料，核算各債權人受
    償債權數額如附表所示，堪認聲請人清償之數額已達消債條
    例第141條第1項所定數額，自應予以免責。
四、據上論結，聲請人之聲請為有理由，依消債條例第133條、
    第141條第1項，爰裁定如主文。
中　　華　　民　　國　　111 　年　　3 　　月　　21　　日
              　　民事庭　　法　官　賴寶合
上為正本係照原本作成
如不服本裁定，應於裁定送達後10日內，以書狀向本院提出抗告
，並繳納抗告費新臺幣1千元
中　　華　　民　　國　　111 　年　　3 　　月　　21　　日
  　                        書記官　胡美儀